臺灣基隆地方法院刑事判決　　　　　　　100年度易字第399號
　　　　　　　　　　　　　　　　　　　100年度易字第383號
公　訴　人　臺灣基隆地方法院檢察署檢察官
被　　　告　潘力行
上列被告因竊盜案件，經檢察官分別提起公訴（一百年度偵字第
三二二二、三二三０、三四四八、三四七七、三四九五號）、（
一百年度偵字第三五三五號），因被告於準備程序進行中就被訴
事實為有罪之陳述，且所犯非死刑、無期徒刑、最輕本刑為三年
以上有期徒刑之罪或高等法院管轄第一審案件，經告知簡式審判
程序之旨，並聽取檢察官、被告之意見後，本院分別裁定進行簡
式審判程序審理，合併判決如下：
    主  文
潘力行所犯如附表所示之罪，均累犯，各處如附表所示之刑，應
執行有期徒刑伍年貳月，扣案綠色一字形螺絲起子壹支、黑色一
字形螺絲起子壹支、未扣案之鉗子壹把，均沒收。
    事  實
一、潘力行前因違反槍砲彈藥刀械管制條例案件，經臺灣高等法
    院以九十四年度上更(一)字第七五號判處有期徒刑五年二月確
    定（罰金部分略）；復因竊盜案件，經本院以九十三年度訴
    字第一二六號判處有期徒刑一年十月確定，上開案件經臺灣
    高等法院以九十四年度聲字第七四九號裁定有期徒刑部分應
    執行有期徒刑六年六月確定，入監執行，於九十八年三月二
    十三日假釋付保護管束，九十九年十二月三十一日假釋期滿
    未經撤銷假釋，其未執行之刑以已執行論。仍不知悔改，意
    圖為自己不法之所有，於附表所示時、地及方式，為附表所
    示之加重竊盜及毀損犯行。
二、案經附表所示之被害人分別訴由基隆市警察局第二分局、基
    隆市警察局第三分局報告臺灣基隆地方法院檢察署檢察官偵
    查起訴。
    理  由
一、如附表所示之犯罪事實，業據被告潘力行於警詢、偵查中及
    本院均坦承不諱，且有如附表「證據」欄所示之證據可資佐
    證，事證明確，被告犯行可以認定。
二、論罪科刑部分：
  (一)按被告持以行竊之綠色一字形螺絲起子（第三四九五號偵卷
    第五十頁附一百年度証字第一一二三號扣押物品清單）、黑
    色一字形螺絲起子（第三四七七號偵卷第六七頁附一百年度
    証字第一一二七號扣押物品清單），均係形尖之金屬製品等
    情，有照片在卷可稽（第三四九五號偵卷第二五頁、第三四
    七七號偵卷第三二頁），及被告犯附表一編號十四犯行所攜帶
    之鉗子一把（未扣案），既足供拆卸汽車車牌之用，可見質
    地堅硬且足以使重力。上開綠色螺絲起子、黑色螺絲起子、
    鉗子，均足以對人之生命、身體構成威脅，堪認均屬兇器。
    核被告附表一編號一、附表二編號二至四所為，係犯刑法第
    三百二十一條第一項第三款之攜帶兇器竊盜罪、刑法第三百
    五十四條之毀損罪；附表二編號一所為，係犯刑法第三百二
    十一條第一項第三款、第二項之攜帶兇器竊盜未遂罪、刑法
    第三百五十四條之毀損罪。被告附表一編號二、四至六、八
    至十五所為，均係犯刑法第三百二十一條第一項第三款之攜帶
    兇器竊盜罪；被告附表一編號三、七之部分，係犯刑法第三
    百二十一條第二項、第一項第三款之攜帶兇器竊盜未遂罪。
  (二)被告毀損附表一編號一小客車門鎖、毀損附表二所示汽車車
    窗玻璃、電源線之目的，在於竊取車內財物，與其竊盜犯行
    乃基於同一犯罪決意，是其毀損行為即為竊盜行為之著手，
    二者雖在時間上略有差距，然依社會一般人之行為概念實難
    以切割，在法之評價上以評價為一行為較妥適，是應認為被
    告以一行為觸犯數罪名，爰各依刑法第五十五條之規定，從
    一重之加重竊盜罪論處。
  (三)附表一編號七所載被告先後竊盜被害人王孝忠所有之二輛營
    業小客車車內財物未遂之行為，其時間密接，且係基於同一
    竊盜犯意下之接續行為，均侵害被害人王孝忠之財產法益，
    應只論以一罪。
  (四)被告附表所示各次加重竊盜、加重竊盜未遂犯行（附表一編
    號七所載接續犯行應論以一罪），犯意各別，行為互殊，應
    分論併罰。
  (五)一百年度偵字第三二二二、三二三０、三四四八、三四七七
    、三四九五號起訴書內，就被告附表一編號一之犯行，已記
    載被告毀損該小客車門鎖之事實，應認就此部分已提起公訴
    。至於該起訴書附表就被告此部分犯行，記載「毀損他人器
    物罪嫌部分未據告訴」等語，查被害人陳建宇於警詢中陳稱
    ：「要提出告訴」等語（第三四四八號偵卷第十六頁），起
    訴書就此應屬誤載，附此指明。
  (六)一百年度偵字第三五三五號起訴書內，已記載被告毀損附表
    二所示營業小客車車窗玻璃之事實，應認就此部分已提起公
    訴，雖於所犯法條欄未記載刑法第三百五十四條，惟僅係漏
    載，附此敘明。又被告破壞附表二編號二營業小客車電源線
    之行為雖未據起訴，惟該部分事實與起訴部分之犯罪事實（
    附表二編號二之竊盜犯行）有裁判上一罪關係，應為起訴效
    力所及，本院應併予審究。
  (七)被告前有事實欄所載之有期徒刑科刑、執行前案紀錄，有臺
    灣高等法院被告前案紀錄表在卷可稽，被告前受有期徒刑執
    行完畢，於五年以內故意再犯本案最重本刑有期徒刑以上之
    罪，為累犯，均應依刑法第四十七條之規定加重其刑。
  (八)被告就附表一編號三、七竊盜犯行、附表二編號一之竊盜犯
    行，其犯罪尚屬未遂，爰依刑法第二十五條第二項之規定減
    輕其刑，並依法先加後減。
  (九)附表一編號九至十一所示三次犯行，被告對於未發覺之罪，自
    首而接受裁判，爰依刑法第六十二條前段之規定，減輕其刑
    ，並依法先加後減。
  (十)附表二所示犯行，被告雖辯稱其主動到派出所製作筆錄，符
    合自首要件云云，經查，被告固曾就附表一編號九至十一犯行
    ，自首而接受裁判，惟附表二竊盜犯行之查獲經過，經承辦
    警員彭建傑到庭證稱：東光派出所警員通知我們各派出所清
    查有無汽車破壞車窗遭毀損並洗劫車內財物，我們轄內（深
    澳坑派出所）有四件類似案件，我們就到東光派出所借訊被
    告，被告當下有坦承、「（是否東光派出所依照本件被告作
    案模式，懷疑破壞車窗竊取車內財物是被告所為所以才通知
    你們清查？）是的」、是我們借訊潘力行他才坦承犯罪、我
    們本來就知道（是潘力行作案），但被東光派出所先抓到，
    …該被害人當時有看到疑似竊嫌，所以我們有調出潘嫌的照
    片給被害人確認，被害人有確認是潘嫌等語（本院審判筆錄
    第三頁）。可知被告向警察坦承本案犯行前，其犯罪業經警
    察機關發覺，本件與自首之要件不符，自不得適用自首之規
    定，附此指明。
  (十一)爰審酌被告犯罪後坦承犯行，態度尚佳，惟短時間內多次攜
    帶兇器竊盜，對於人民財產安全及社會治安危害甚鉅，並兼
    衡被告犯罪之動機、目的、手段、犯罪所得、被告之品行、
    智識程度及其他一切情狀，量處如主文所示之刑（如附表所
    示），並定其應執行之刑。
  (十二)扣案之綠色一字形螺絲起子一支、黑色一字形螺絲起子一支
    、未扣案之鉗子一把，各係供犯罪所用之物（詳附表所載，
    被告於一百年度偵字第三五三五號案件偵查中供稱：作案之
    螺絲起子，我是在東光派出所作筆錄後，到我住處將作案的
    螺絲起子交給警員扣押等語〈第三五三五號偵卷第五五頁〉
    ），且屬被告所有，被告雖陳稱未扣案之鉗子一把業已丟棄
    等語（第三四七七號偵卷第八二頁），惟無證據證明業已滅
    失，上開螺絲起子及鉗子均應依刑法第三十八條第一項第二
    款之規定宣告沒收。又被告業於偵查中明確供稱各次犯行所
    用之犯罪工具（見第三四七七號偵卷第八一、八二頁）。被
    告於本院一百年度易字第三九九號審理時雖改稱：作案都是
    用綠色螺絲起子，黑色那支則是帶著云云〈該案審判筆錄第
    三頁〉，惟衡之被告於偵查中就作案工具之陳述較為詳盡，
    並述及攜帶鉗子作案及鉗子已經丟棄等細節，應認被告於偵
    查中之陳述較符合實情，爰據為認定本件犯罪事實之依據，
    至於被告於本院關於此部分陳述，則難以採認，附此指明。
據上論斷，應依刑事訴訟法第二百七十三條之一第一項、第二百
九十九條第一項前段，刑法第三百二十一條第一項第三款、第二
項、第三百五十四條、第五十五條、第二十五條、第四十七條、
第六十二條、第五十一條第五款、第三十八條第一項第二款，刑
法施行法第一條之一，判決如主文。
本案經檢察官黃佳權到庭執行職務。
中    華    民    國  100    年    11    月    10     日
                  刑事第二庭法    官  高偉文
以上正本證明與原本無異。
如不服本判決應於收受送達後10日內向本院提出上訴書狀，並應
敘述具體理由；其未敘述上訴理由者，應於上訴期間屆滿後20日
內向本院補提理由書（均須按他造當事人之人數附繕本）「切勿
逕送上級法院」。
中    華    民    國  100    年    11    月    10     日
                            書 記 官  郭廷耀
附錄本案論罪科刑法條全文
中華民國刑法第三百二十一條
犯竊盜罪而有下列情形之一者，處六月以上、五年以下有期徒刑
，得併科新臺幣十萬元以下罰金：
一、侵入住宅或有人居住之建築物、船艦或隱匿其內而犯之者。
二、毀越門扇、牆垣或其他安全設備而犯之者。
三、攜帶兇器而犯之者。
四、結夥三人以上而犯之者。
五、乘火災、水災或其他災害之際而犯之者。
六、在車站、埠頭、航空站或其他供水、陸、空公眾運輸之舟、
    車、航空機內而犯之者。
前項之未遂犯罰之。
中華民國刑法第三百五十四條
毀棄、損壞前二條以外之他人之物或致令不堪用，足以生損害於
公眾或他人者，處二年以下有期徒刑、拘役或五百元以下罰金。
┌──────────────────────────────────────────┐
│附表一（起訴案號：100年度偵字第3222、3230、3448、3477、3495）                       │
├─┬────┬────────────────┬──────────┬───────┤
│編│竊盜時間│竊盜之手法及竊得財物（單位：新臺│證                據│罪名及刑罰    │
│號├────┤幣元）                          │                    │              │
│  │竊盜地點│                                │                    │              │
│  ├────┤                                │                    │              │
│  │被害人  │                                │                    │              │
├─┼────┼────────────────┼──────────┼───────┤
│一│100.6.24│潘力行於左列時間，攜帶其所有，客│1.被告潘力行之自白：│潘力行攜帶兇器│
│  │16時許  │觀上足供兇器使用之綠色螺絲起子一│(1)警詢 (100偵3448號 │竊盜，累犯，處│
│  │        │支，駕駛車號0080-ET自小客車（車 │  卷第4至8頁)       │有期徒刑捌月，│
│  ├────┤主為其母蘇阿品）前往左列地點，趁│(2)偵查（同上偵卷第65│扣案之綠色一字│
│  │基隆市中│陳建宇將其所有之車號HV-9213號自 │  頁）              │形螺絲起子壹支│
│  │正區八斗│用小客車停放於左列地點，無人看管│2.證人陳建宇之證述：│沒收。        │
│  │街八斗里│之際，以上開螺絲起子破壞陳建宇該│  警詢 (同上偵卷第14│              │
│  │活動中心│自小客車之門鎖（陳建宇於警詢時表│  至16頁)           │              │
│  │旁停車場│示對於被告提出告訴，起訴書誤載毀│3.證人蘇阿品之證述：│              │
│  ├────┤損部分未據告訴，似有誤解），入內│  警詢（同上偵卷第9 │              │
│  │陳建宇  │竊得車內之小叮噹抱枕一個、CD主機│  至13頁）          │              │
│  │        │一部、延遲熄火器一個、夜照燈一個│4.扣押物品目錄表（同│              │
│  │        │、CD夾一個、修車工具箱一組、洗車│  上偵卷第21頁）    │              │
│  │        │工具一組、高流量進氣裝置（起訴書│5.贓物認領保管單（同│              │
│  │        │及贓物認領保管單記載為高流量空氣│  上偵卷第29至30頁）│              │
│  │        │機）一個等物，足以生損害於陳建宇│6.現場照片4幀（同上 │              │
│  │        │。嗣經警循線查獲，並於一百年六月│  偵卷第31頁）      │              │
│  │        │二十五日二時二十分許，至基隆市信│                    │              │
│  │        │義大街社區十三號停車格停放在該處│                    │              │
│  │        │之車號0080-ET自小客車內扣得小叮 │                    │              │
│  │        │噹抱枕一個、CD主機一部、延遲熄火│                    │              │
│  │        │器一個、夜照燈一個、CD夾一個，再│                    │              │
│  │        │於同月三十日，於該停車格旁，扣得│                    │              │
│  │        │修車工具箱一組、洗車工具一組、高│                    │              │
│  │        │流量進氣裝置一個等物，及上開作案│                    │              │
│  │        │用螺絲起子一支。                │                    │              │
├─┼────┼────────────────┼──────────┼───────┤
│二│100.6.24│潘力行於左列時間、地點，攜帶上揭│1.被告潘力行之自白：│潘力行攜帶兇器│
│  │20時許  │綠色螺絲起子，趁李楊花將劉瑞吉所│(1)警詢 (100偵3495號 │竊盜，累犯，處│
│  │        │有（李楊花之夫）之車號432-YN號營│  卷第4至6頁)       │有期徒刑捌月，│
│  ├────┤業小客車停放於左列地點，無人看管│(2)偵查（同上偵卷第65│扣案之綠色一字│
│  │基隆市信│之際，以上揭螺絲起子破壞該營業用│  頁）              │形螺絲起子壹支│
│  │義區崇法│小客車之右後車窗玻璃（毀損部分未│2.證人李楊花之證述：│沒收。        │
│  │街與花源│據告訴），入內竊得車內之音響一組│  警詢 (同上偵卷第7 │              │
│  │九街交岔│。                              │  至9頁)            │              │
│  │路口附近│                                │3.扣押物品目錄表（同│              │
│  ├────┤                                │  上偵卷第17頁）    │              │
│  │劉瑞吉  │                                │4.扣押物品清單-100證│              │
│  │        │                                │  1123號（同上偵卷第│              │
│  │        │                                │  50頁）            │              │
│  │        │                                │5.現場照片4幀（同上 │              │
│  │        │                                │  偵卷第31頁）      │              │
├─┼────┼────────────────┼──────────┼───────┤
│三│100.6.24│潘力行於左列時間，攜帶上開綠色螺│1.被告潘力行之自白：│潘力行攜帶兇器│
│  │20時49分│絲起子，駕駛車號0080-ET自小客車 │(1)警詢 (100偵3495號 │竊盜未遂，累犯│
│  │許      │前往左列地點，趁蔡雅萍將其所有之│  卷第4至6頁)       │，處有期徒刑伍│
│  ├────┤車號6E-2972號自小客車停放於左列 │(2)偵查（同上偵卷第65│月，扣案之綠色│
│  │基隆市信│地點，無人看管之際，以上開螺絲起│  頁）              │一字形螺絲起子│
│  │義區東光│子破壞蔡雅萍該自用小客車之車窗玻│2.被害人蔡雅萍之證述│壹支沒收。    │
│  │路與培德│璃（毀損罪部分未據告訴），入內搜│  ：警詢(同上偵卷第 │              │
│  │路口旁停│尋財物，因車內無貴重財物而未遂。│  10至13頁)         │              │
│  │車場    │                                │3.竊盜現場照片6幀（ │              │
│  ├────┤                                │  同上偵卷第21至23、│              │
│  │蔡雅萍  │                                │  26頁）            │              │
│  │        │                                │4.估價單1張（同上偵 │              │
│  │        │                                │  卷第28頁）        │              │
│  │        │                                │5.扣押物品清單-100證│              │
│  │        │                                │  1123號（同上偵卷第│              │
│  │        │                                │  50頁）            │              │
├─┼────┼────────────────┼──────────┼───────┤
│四│100.6.24│潘力行於左列時間，攜帶上開綠色螺│1.被告潘力行之自白：│潘力行攜帶兇器│
│  │23時30分│絲起子，駕駛車號0080-ET自小客車 │(1)警詢 (100偵3222號 │竊盜，累犯，處│
│  │許      │前往左列地點，趁林榜英將其所有之│  卷第4至7頁)       │有期徒刑捌月，│
│  ├────┤車號817-DJ號營業小客車停放於左列│(2)偵查（同上偵卷第74│扣案之綠色一字│
│  │基隆市中│地點，無人看管之際，以上開螺絲起│  頁）              │形螺絲起子壹支│
│  │正區正豐│子破壞該營業用小客車之左前門鎖（│2.被害人林榜英之證述│沒收。        │
│  │街停車場│毀損部分未據告訴），入內竊得車內│  ：警詢(同上偵卷第 │              │
│  │內      │之現金約400元。                 │  11至13頁)         │              │
│  ├────┤                                │3.竊盜現場照片16幀（│              │
│  │林榜英  │                                │  同上偵卷第20至21、│              │
│  │        │                                │  23至25頁）        │              │
│  │        │                                │4.扣押物品目錄表（同│              │
│  │        │                                │  上偵卷第37頁）    │              │
├─┼────┼────────────────┼──────────┼───────┤
│五│100.6.24│潘力行於左列時間，攜帶上開綠色螺│1.被告潘力行之自白：│潘力行攜帶兇器│
│  │23時30分│絲起子，駕駛車號0080-ET自小客車 │(1)警詢 (100偵3222號 │竊盜，累犯，處│
│  │許      │前往左列地點，趁李宗偉將其所有之│  卷第4至7頁)       │有期徒刑捌月，│
│  ├────┤車號248-LY號自小客車停放於左列地│(2)偵查（同上偵卷第74│扣案之綠色一字│
│  │基隆市中│點，無人看管之際，以上開螺絲起子│  頁）              │形螺絲起子壹支│
│  │正區正豐│破壞上開自用小客車之左前門鎖（毀│2.被害人李宗偉之證述│沒收。        │
│  │街停車場│損罪部分未據告訴），入內竊得車內│  ：警詢(同上偵卷第 │              │
│  │內      │之國際牌MP3音響主機一台（價值4,5│  14至16頁)         │              │
│  ├────┤00元）。                        │3.竊盜現場照片16幀（│              │
│  │李宗偉  │                                │  同上偵卷第20至21、│              │
│  │        │                                │  26至28頁）        │              │
│  │        │                                │4.扣押物品目錄表（上│              │
│  │        │                                │  偵卷第37頁）      │              │
├─┼────┼────────────────┼──────────┼───────┤
│六│100.6.24│潘力行於左列時間，攜帶上開綠色螺│1.被告潘力行之自白：│潘力行攜帶兇器│
│  │23時30分│絲起子，駕駛車號0080-ET自小客車 │(1)警詢 (100偵3222號 │竊盜，累犯，處│
│  │許      │前往左列地點，趁方瑞君將其所有之│  卷第4至7頁)       │有期徒刑捌月，│
│  ├────┤車牌號碼6D-4871號自小客車停放於 │(2)偵查（同上偵卷第74│扣案之綠色一字│
│  │基隆市中│左列地點，無人看管之際，以該螺絲│  頁）              │形螺絲起子壹支│
│  │正區正豐│起子破壞方瑞君該自用小客車之左前│2.被害人方瑞君之陳述│沒收。        │
│  │街停車場│門鎖及防盜系統（毀損部分未據告訴│  ：警詢(同上偵卷第 │              │
│  │內      │），入內竊得車內之CD音樂光碟數片│  17至19頁)         │              │
│  ├────┤及車用充電器一條。              │3.竊盜現場照片15幀（│              │
│  │方瑞君  │                                │  同上偵卷第20至21、│              │
│  │        │                                │  31至33頁）        │              │
│  │        │                                │4.扣押物品目錄表（同│              │
│  │        │                                │  上偵卷第37頁）    │              │
├─┼────┼────────────────┼──────────┼───────┤
│七│100.6.24│潘力行於左列時間，攜帶上開綠色螺│1.被告潘力行之自白：│潘力行攜帶凶器│
│  │23時30分│絲起子，駕駛車號0080-ET自用小客 │(1)警詢 (100偵3222號 │竊盜未遂，累犯│
│  │許      │車前往左列地點，趁王孝忠將其所有│  卷第4至7頁)       │，處有期徒刑伍│
│  ├────┤之車號612-C7號及尚未登記車牌（引│(2)偵查（同上偵卷第74│月，扣案之綠色│
│  │基隆市中│擎號碼為1ZZ097019）之營業小客車 │  頁）              │一字形螺絲起子│
│  │正區正豐│停放於左列地點，無人看管之際，接│2.被害人王孝忠之陳述│壹支沒收。    │
│  │街停車場│續以該螺絲起子破壞上開612-C7營業│  ：警詢(同上偵卷第8│              │
│  │內      │小客車之左後方車窗玻璃、未登記車│  至10頁)           │              │
│  ├────┤牌之營業小客車右前門玻璃，接續入│3.竊盜現場照片14幀（│              │
│  │王孝忠  │內搜尋財物（毀損部分未據告訴），│  同上偵卷第20至21、│              │
│  │        │惟因車內無現金而未遂。          │  29至30頁）        │              │
│  │        │                                │4.扣押物品目錄表（同│              │
│  │        │                                │  上偵卷第37頁）    │              │
├─┼────┼────────────────┼──────────┼───────┤
│八│100.6.25│潘力行於左列時間，攜帶上開綠色螺│1.被告潘力行之自白：│潘力行攜帶兇器│
│  │7時40分 │絲起子，駕駛車號0080-ET自用小客 │(1)警詢 (100偵3230號 │竊盜，累犯，處│
│  │許      │車前往左列地點，趁陳志成將其所有│  卷第3至5頁)       │有期徒刑捌月，│
│  ├────┤之車牌號碼306-EM號營業小客車停放│(2)偵查（同上偵卷第50│扣案之綠色一字│
│  │基隆市信│於左列地點，無人看管之際，以上開│  至51頁）          │形螺絲起子壹支│
│  │義區義六│螺絲起子破壞該營業用小客車之車窗│2.被害人陳志成之陳述│沒收。        │
│  │路34巷內│玻璃（毀損部分未據告訴），入內竊│  ：警詢 (同上偵卷第│              │
│  │停車場  │得車內之車裝無線電一台（價值約  │   6至7頁)          │              │
│  ├────┤4,000元）及計程車營業登記證一枚 │3.竊盜現場照片8幀（ │              │
│  │陳志成  │。                              │  同上偵卷第14至16頁│              │
│  │        │                                │  ）                │              │
├─┼────┼────────────────┼──────────┼───────┤
│九│100.6.27│潘力行於左列時間，攜帶其所有，客│1.被告潘力行之自白：│潘力行攜帶兇器│
│  │凌晨2時 │觀上足供兇器使用之黑色一字形螺絲│(1)警詢 (100他665號卷│竊盜，累犯，處│
│  │許      │起子一支，駕駛車號0080-ET自小客 │  第5至6頁)         │有期徒刑陸月，│
│  ├────┤車前往左列地點，趁陳石碇將其管領│(2)偵查（100他665號卷│扣案之黑色一字│
│  │基隆市暖│之車號851-B9號營業用小客車（車主│  第15至16頁、100偵3│形螺絲起子壹支│
│  │暖區尚仁│為金瑞達交通股份有限公司）停放於│  477號卷第81頁）   │沒收。        │
│  │街土地公│左列地點，無人看管之際，持該黑色│2.被害人陳石碇之陳述│              │
│  │廟前    │螺絲起子，該營業用小客車之左前門│  ：警詢(100偵3477號│              │
│  ├────┤車窗玻璃（毀損部分未據告訴），入│  偵卷第13至14頁)   │              │
│  │陳石碇  │內竊得車內之紅包袋一個（內裝現金│3.證人張勝旺之證述：│              │
│  │        │600元）、現金零錢約350元後逃逸。│  偵查（同上偵卷第70│              │
│  │        │嗣於偵查機關未發覺犯罪前，主動向│  頁）              │              │
│  │        │警員張勝旺自首犯行，表示願意接受│4.竊盜現場照片1幀（ │              │
│  │        │追訴。                          │  同上偵卷第37頁）  │              │
│  │        │                                │5.扣押物品清單-100證│              │
│  │        │                                │  1127（同上偵卷第67│              │
│  │        │                                │  頁）              │              │
├─┼────┼────────────────┼──────────┼───────┤
│十│100.6.27│潘力行於左列時間，攜帶上開黑色螺│1.被告潘力行之自白：│潘力行攜帶兇器│
│  │凌晨2至3│絲起子，駕駛車號0080-ET自小客車 │(1)警詢(100他665號卷 │竊盜，累犯，處│
│  │時      │前往左列地點，趁張潮鐘將其所有之│  第5至6頁)         │有期徒刑陸月，│
│  ├────┤車號012-B7號營業小客車停放於左列│(2)偵查（100他665號卷│扣案之黑色一字│
│  │基隆市暖│地點，無人看管之際，持該黑色螺絲│  第15至16頁、100偵3│形螺絲起子壹支│
│  │暖區過港│起子破壞該營業用小客車之右後方車│  477號卷第81頁）   │沒收。        │
│  │路指修宮│窗（毀損部分未據告訴），入內竊得│2.被害人張潮鐘之陳述│              │
│  │對面路邊│車內現金約30,000元後逃逸。嗣潘力│  ：警詢(同上偵卷第 │              │
│  ├────┤行於偵查機關未發覺犯罪前，主動向│  15至17頁)         │              │
│  │張潮鐘  │警員張勝旺自首犯行，表示願意接受│3.證人張勝旺之證述：│              │
│  │        │訴追。                          │  偵查（同上偵卷第70│              │
│  │        │                                │  頁）              │              │
│  │        │                                │4.竊盜現場照片1幀（ │              │
│  │        │                                │  頁）同上偵卷38頁）│              │
│  │        │                                │5.扣押物品清單-100證│              │
│  │        │                                │  1127（同上偵卷第67│              │
│  │        │                                │  頁）              │              │
├─┼────┼────────────────┼──────────┼───────┤
│十一│100.6.27│潘力行於左列時間，攜帶上開黑色螺│1.被告潘力行之自白：│潘力行攜帶兇器│
│  │凌晨3時4│絲起子，駕駛車號0080-ET自小客車 │(1)警詢 (100他665號卷│竊盜，累犯，處│
│  │0分許   │前往左列地點，趁江春才將其所有之│  第5至6頁、100偵347│有期徒刑陸月，│
│  ├────┤車號529-B9號營業小客車停放於左列│  7號卷第至頁)      │扣案之黑色一字│
│  │基隆市暖│地點，無人看管之際，以該黑色一字│(2)偵查（100他665號卷│形螺絲起子壹支│
│  │暖區過港│型螺絲起子，破壞該營業用小客車之│  第15至16頁、100偵3│沒收。        │
│  │路239號 │車窗玻璃（毀損部分未據告訴），入│  477號卷第69至71、8│              │
│  ├────┤內竊得車內現金約7百至8百元後逃逸│  1頁）             │              │
│  │江春才  │。嗣潘力行於偵查機關未發覺犯罪前│2.被害人江春才之陳述│              │
│  │        │，主動向警員張勝旺自首犯行，表示│  ：警詢(同上偵卷第 │              │
│  │        │願意接受訴追。                  │  18至20頁)         │              │
│  │        │                                │3.證人張勝旺之證述：│              │
│  │        │                                │  偵查（同上偵卷第70│              │
│  │        │                                │  頁）              │              │
│  │        │                                │4.竊盜現場照片1幀（ │              │
│  │        │                                │  同上偵卷第39頁）  │              │
│  │        │                                │5.扣押物品清單-100證│              │
│  │        │                                │  1127（同上偵卷第67│              │
│  │        │                                │  頁）              │              │
├─┼────┼────────────────┼──────────┼───────┤
│十二│100.6.27│潘力行於左列時間，攜帶上開綠色螺│1.被告潘力行之自白：│潘力行攜帶兇器│
│  │凌晨5時3│絲起子，駕駛車號0080-ET自小客車 │(1)警詢 (100偵3230號 │竊盜，累犯，處│
│  │分許    │前往左列地點，趁吳敏洲將其所有之│  卷第3至5頁)       │有期徒刑捌月，│
│  ├────┤車牌號碼018-ET號營業用小客車停放│(2)偵查（同上偵卷第50│扣案之綠色一字│
│  │基隆市信│於左列地點，無人看管之際，以該綠│  至51頁）          │形螺絲起子壹支│
│  │義區東明│色螺絲起子破壞該營業用小客車之右│2.被害人吳敏洲之陳述│沒收。        │
│  │路與六合│後方車窗玻璃（毀損部分未據告訴）│  ：警詢 (同上偵卷第│              │
│  │街交岔路│，入內竊得車內現金零錢約500元。 │   8至9頁)          │              │
│  │口附近  │                                │3.竊盜現場照片8幀（ │              │
│  ├────┤                                │  同上偵卷第14至16頁│              │
│  │吳敏洲  │                                │  ）                │              │
├─┼────┼────────────────┼──────────┼───────┤
│十三│100.6.27│潘力行於左列時間，攜帶上開綠色螺│1.被告潘力行之自白：│潘力行攜帶兇器│
│  │凌晨5時3│絲起子，駕駛車號0080-ET自小客車 │(1)警詢 (100偵3230號 │竊盜，累犯，處│
│  │分許    │前往左列地點，趁吳敏曉將其所有之│  卷第3至5頁)       │有期徒刑捌月，│
│  ├────┤車牌號碼795-B9號營業用小客車停放│(2)偵查（同上偵卷第50│扣案之綠色一字│
│  │基隆市信│於左列地點，無人看管之際，以該綠│  至51頁）          │形螺絲起子壹支│
│  │義區東明│色螺絲起子破壞該營業用小客車之左│2.被害人吳敏曉之陳述│沒收。        │
│  │路與六合│後方車窗玻璃（毀損罪部分，未據告│  ：警詢(同上偵卷第 │              │
│  │街交岔路│訴），入內竊得車內零錢少許。    │  10至11頁)         │              │
│  │口附近  │                                │3.竊盜現場照片8幀（ │              │
│  ├────┤                                │  同上偵卷第14至16頁│              │
│  │吳敏曉  │                                │  ）                │              │
├─┼────┼────────────────┼──────────┼───────┤
│十四│100.6.28│潘力行於左列時間，持上開黑色螺絲│1.被告潘力行之自白：│潘力行攜帶兇器│
│  │11時許  │起子及客觀上足供兇器使用之鉗子一│(1)警詢 (100他665號卷│竊盜，累犯，處│
│  ├────┤把，駕駛車號IK-1436自用小客車前 │  2至6頁、100偵3477 │有期徒刑捌月，│
│  │基隆市安│往左列地點，趁王永義將其所有之車│  號卷第4至8頁)     │扣案黑色一字形│
│  │樂區基金│牌號碼7263-KM號自用小客車停放左 │(2)偵查（100他665號卷│螺絲起子壹支、│
│  │一路121 │列地點，無人看管之際，以該黑色螺│  第15至16頁、100偵3│鉗子壹把，均沒│
│  │巷內    │絲起子及鉗子，將上開自用小客車之│  477號卷第81頁）   │收。          │
│  ├────┤車牌兩面取下，得手後將該車牌懸掛│2.被害人王永義之陳述│              │
│  │王永義  │其所駛來之自小客車上使用。      │  ：警詢(同上偵卷第 │              │
│  │        │                                │  21至22頁)         │              │
│  │        │                                │3.竊盜及起獲車牌現場│              │
│  │        │                                │  照片10幀（100他665│              │
│  │        │                                │  號卷第8至9頁、100 │              │
│  │        │                                │  偵3477號卷第28至31│              │
│  │        │                                │  頁）              │              │
│  │        │                                │4.贓物認領保管單（同│              │
│  │        │                                │  上偵卷第23頁）    │              │
│  │        │                                │5.扣押物品目錄表（同│              │
│  │        │                                │  上偵卷第24頁）    │              │
│  │        │                                │6.失車案件基本資料報│              │
│  │        │                                │  表（同上偵卷第25至│              │
│  │        │                                │  26頁）            │              │
│  │        │                                │7.扣押物品清單-100證│              │
│  │        │                                │  1127（同上偵卷第67│              │
│  │        │                                │  頁）              │              │
├─┼────┼────────────────┼──────────┼───────┤
│十五│100.6.28│潘力行於左列時間，攜帶上開黑色螺│1.被告潘力行之自白：│潘力行攜帶兇器│
│  │17時37分│絲起子，駕駛車號IK-1436號之自小 │(1)警詢 (100他665號卷│竊盜，累犯，處│
│  │許      │客車（當時車牌係改懸掛其所竊來之│  第2至6頁、100偵347│有期徒刑捌月，│
│  ├────┤7263-KM自用小客車車牌）前往左列 │  7號卷第4至8頁)    │扣案之黑色一字│
│  │基隆市暖│地點，趁廖書麟將其所有之車號700-│(2)偵查（100他665號卷│形螺絲起子壹支│
│  │暖區曠工│B9號營業用小客車停放左列停車場內│  第15至16頁、100偵3│沒收。        │
│  │醫院停車│，無人看管之際，以該黑色螺絲起子│  477號卷第81頁）   │              │
│  │場內    │破壞該營業用小客車之車窗玻璃（毀│2.證人廖書麟之證述：│              │
│  ├────┤損罪部分未據告訴），竊得約1,100 │(1)警詢 (同上偵卷第9 │              │
│  │廖書麟  │元。甫得手正欲離開時，適廖書麟返│  至12頁)           │              │
│  │        │回，潘力行遂急忙自上開車內跑出，│(2)偵查（同上偵卷第76│              │
│  │        │進入在旁其所駛來之自小客車，欲發│  至77頁）          │              │
│  │        │動車輛，廖書麟利用潘力行疏未將車│3.竊盜現場照片1幀（ │              │
│  │        │門關上之際，欲將潘力行拉出，惟潘│  100他665號卷第7頁 │              │
│  │        │力行仍加速逃逸，並將廖書麟拖行數│  ）                │              │
│  │        │公尺遠，使其受有右手肘、手腳多處│4.廖書麟受傷照片2幀 │              │
│  │        │擦撞傷等傷害（傷害部分未據告訴）│（同上偵卷第33頁）  │              │
│  │        │。現場並遺留而經警扣得上開黑色螺│5.扣押物品清單-100證│              │
│  │        │絲起子一支。                    │  1127（同上偵卷第67│              │
│  │        │                                │  頁）              │              │
└─┴────┴────────────────┴──────────┴───────┘
┌──────────────────────────────────────────┐
│附表二（起訴案號：100年度偵字第3535號）                                             │
├─┬────┬────────────────┬──────────┬───────┤
│編│竊盜時間│犯罪行為                        │證                據│罪名及刑罰    │
│號├────┤                                │                    │              │
│  │竊盜地點│                                │                    │              │
│  ├────┤                                │                    │              │
│  │被害人  │                                │                    │              │
├─┼────┼────────────────┼──────────┼───────┤
│一│100.6.26│潘力行持事實欄所示之綠色螺絲起子│1.被告潘力行之自白：│潘力行攜帶兇器│
│  │晚間11時│一支，於左列時間、地點，趁楊阿旺│(1)警詢 (100偵3535號 │竊盜未遂，累犯│
│  │許      │將其所有之車號090-ER號營業用小客│  卷第6至8頁)。     │，處有期徒刑伍│
│  ├────┤車停放路邊，無人看管之際，以上開│(2)偵查（同上偵卷第54│月，綠色一字形│
│  │基隆市深│螺絲起子破壞該營業用小客車之車窗│  至56頁）。        │螺絲起子壹支沒│
│  │澳坑路與│玻璃，入內搜尋財物，惟因車內無現│(3)審理（本院卷第45頁│收。          │
│  │深溪路口│金而未遂。                      │  ）。              │              │
│  │        │                                │2.被害人楊阿旺之陳述│              │
│  ├────┤                                │  ：                │              │
│  │楊阿旺  │                                │(1)警詢 (同上偵卷第11│              │
│  │        │                                │  至12頁)。         │              │
│  │        │                                │(2)偵查（同上偵卷第45│              │
│  │        │                                │  至46頁）。        │              │
│  │        │                                │3.竊盜現場照片1幀（ │              │
│  │        │                                │  同上偵卷第23頁）  │              │
├─┼────┼────────────────┼──────────┼───────┤
│二│100.6.27│潘力行於左列時間、地點，攜帶上開│1.被告潘力行之自白：│潘力行攜帶兇器│
│  │上午1時2│綠色螺絲起子，趁唐文登將其所有之│(1)警詢 (100偵3535號 │竊盜，累犯，處│
│  │分許    │車號778-MR號營業小客車停放路邊，│  卷第6至8頁)。     │有期徒刑捌月，│
│  ├────┤無人看管之際，破壞該車電源線以解│(2)偵查（同上偵卷第54│綠色一字形螺絲│
│  │基隆市深│除警報器，並以該螺絲起子破壞該車│  至56頁）。        │起子壹支沒收。│
│  │溪路55巷│之車窗玻璃，入內搜尋財物，竊得車│(3)審理（本院卷第45頁│              │
│  │麗景江山│內新臺幣（下同）1,000元。       │  ）。              │              │
│  │社區旁空│                                │2.被害人唐文登之證述│              │
│  │地      │                                │  ：                │              │
│  ├────┤                                │(1)警詢 (同上偵卷第  │              │
│  │唐文登  │                                │  15至16頁)。       │              │
│  │        │                                │(2)偵查（同上偵卷第45│              │
│  │        │                                │  至46頁）。        │              │
│  │        │                                │3.竊盜現場照片1幀（ │              │
│  │        │                                │  同上偵卷第20頁）。│              │
├─┼────┼────────────────┼──────────┼───────┤
│三│100.6.27│潘力行於左列時間、地點，持上開綠│1.被告潘力行之自白：│潘力行攜帶兇器│
│  │上午6時5│色螺絲起子，趁廖進文將其所有之車│(1)警詢 (100偵3535號 │竊盜，累犯，處│
│  │分許    │號966-MF號營業用小客車停放該處，│  卷第6至8頁)。     │有期徒刑捌月，│
│  ├────┤無人看管之際，以上開螺絲起子破壞│(2)偵查（同上偵卷第54│綠色一字形螺絲│
│  │基隆市深│該車車窗玻璃，入內搜尋財物，竊得│  至56頁）。        │起子壹支沒收。│
│  │溪路6巷 │車內之1,000元。                 │(3)審理（本院卷第45頁│              │
│  │後方停車│                                │  ）。              │              │
│  │場      │                                │2.被害人廖進文之證述│              │
│  ├────┤                                │  ：                │              │
│  │廖進文  │                                │(1)警詢 (同上偵卷第  │              │
│  │        │                                │  13至14頁)。       │              │
│  │        │                                │(2)偵查（同上偵卷第53│              │
│  │        │                                │  至56頁）。        │              │
│  │        │                                │3.竊盜現場照片1幀（ │              │
│  │        │                                │  同上偵卷第21頁）。│              │
├─┼────┼────────────────┼──────────┼───────┤
│四│100.6.27│潘力行於左列時間、地點，持上開綠│1.被告潘力行之自白：│潘力行攜帶兇器│
│  │上午8時 │色螺絲起子，趁謝永波將其所有之車│(1)警詢 (100偵3535號 │竊盜，累犯，處│
│  │許      │號073-NF號營業小客車停放左列停車│  卷第6至8頁)。     │有期徒刑捌月，│
│  ├────┤場，無人看管之際，以上開螺絲起子│(2)偵查（同上偵卷第54│綠色一字形螺絲│
│  │基隆市深│破壞該車車窗玻璃，入內搜尋財物，│  至56頁）。        │起子壹支沒收。│
│  │溪路6巷 │竊得車內之500元。               │(3)審理（本院卷第45頁│              │
│  │後方停車│                                │  ）。              │              │
│  │場      │                                │2.被害人謝永波之證述│              │
│  ├────┤                                │  ：                │              │
│  │謝永波  │                                │(1)警詢 (同上偵卷第18│              │
│  │        │                                │  至19頁)。         │              │
│  │        │                                │(2)偵查（同上偵卷第53│              │
│  │        │                                │  至56頁）。        │              │
│  │        │                                │3.竊盜現場照片1幀（ │              │
│  │        │                                │  同上偵卷第22頁）。│              │
└─┴────┴────────────────┴──────────┴───────┘